---
title: "Projekt ZED"
author: "Piotr Skoczek"
date: "2 grudnia 2018"
output: 
  html_document: 
    keep_md: yes
    number_sections: yes
    toc: yes
    toc_float: yes
---

```{r, echo = FALSE}
prettyTable <- function(table_df, round_columns=numeric(), round_digits=2) {
    DT::datatable(table_df, style="bootstrap", filter = "top", rownames = FALSE, extensions = "Buttons", options = list(dom = 'Bfrtip', buttons = c('copy', 'csv', 'excel', 'pdf', 'print'))) %>%
    formatRound(round_columns, round_digits)
}
```

#Wprowadzenie

Niniejszy raport przedstawia analizê danych w jêzyku R. Zestaw danych, pochodz¹cy z Protein Data Bank, dotyczy ligandów. Po wstêpnym przetworzeniu danych pokazano rozk³ad liczby atomów i elektronów, ligandy o najwiêkszej niezgodnoœci liczby atomów i elektronów, czy korelacjê miêdzy niektórymi zmiennymi. Raport zakoñczony jest stworzeniem klasyfikatora, który na podstawie pozosta³ych parametrów próbuje przewidzieæ nazwê ligandu.

#£adowanie bibliotek

```{r ladowanie biblioteki, results = 'hide', message = FALSE}
library(data.table)
library(dplyr)
library(DT)
library(tidyr)
library(ggplot2)
library(plotly)
library(knitr)
library(reshape2)
library(kableExtra)
library(caret)
library(party)
opts_chunk$set(message = FALSE, warning = FALSE)
```

#Zapewnienie powtarzalnoœci

```{r powtarzalnosc}
set.seed(123)
```

#Wczytywanie danych z pliku

```{r wczytywanie}
data <- fread("all_summary.csv", nrows = 300000)
```


#Usuwanie niektórych wierszy

```{r usuwanie z nazwa}
to_remove <- c("UNK", "UNX", "UNL", "DUM", "N", "BLOB", "ALA", "ARG", "ASN", "ASP", "CYS", "GLN", "GLU", "GLY", "HIS", "ILE", "LEU", "LYS", "MET", "MSE", "PHE", "PRO", "SEC", "SER", "THR", "TRP", "TYR", "VAL", "DA", "DG", "DT", "DC", "DU", "A", "G", "T", "C", "U", "HOH", "H20", "WAT")
data_cleared <- data %>% select(-(blob_coverage:pdb_code), -(res_id:local_res_atom_count), -(local_res_atom_non_h_occupancy_sum), -(local_res_atom_non_h_electron_occupancy_sum:local_res_atom_S_count), -(dict_atom_C_count:skeleton_periphery), -(local_max_over_std), -(local_cut_by_mainchain_volume:local_near_cut_count_N), -(fo_col:resolution_max_limit), -(part_step_FoFc_std_min:part_step_FoFc_std_step)) %>%
  filter(res_name != to_remove)
```

Powy¿szy kod usuwa wiersze z podanymi wartoœciami res_name oraz kolumny, które s¹ nieopisane, niewykorzystywane do klasyfikacji lub zawieraj¹ce du¿o brakuj¹cych wartoœci.

#Usuwanie wierszy z brakuj¹cymi wartoœciami

```{r usuwanie na}
data_final <- drop_na(data_cleared)
```

#Podsumowanie

Rozmiar zbioru to: `r dim(data_final)`. Poni¿ej przedstawiona jest tabela zawieraj¹ca podstawowe statystyki.

```{r podsumowanie}
dim(data_final)
knitr::kable(summary(data_final, digits = 2)) %>% 
  kable_styling(full_width = F) %>% 
  scroll_box(width = "100%")
```

#Ograniczenie zakresu

Poni¿szy kod ogranicza liczbê wierszy, pozostawiaj¹c tylko 50 najczêœciej wystêpuj¹cych wartoœci atrybutu res_name.

```{r 50 klas}
top_50 <- data_final %>% group_by(res_name) %>%
  summarize(ilosc=n()) %>% arrange(desc(ilosc)) %>% head(50) 
data_final_50 <- data_final %>% filter(res_name %in% top_50[['res_name']])
```

#Korelacja miêdzy zmiennymi

Poni¿ej przedstawiono korelacjê pomiêdzy niektórymi zmiennymi.

```{r korelacja}
cor_grouped <- data_final_50 %>% select(local_res_atom_non_h_count:local_skewness, -local_min)

cor_data <- melt(cor(cor_grouped))
ggplot(cor_data, aes(x = Var1, y = Var2, fill = value)) + geom_tile() + theme(axis.text.x = element_text(angle = 90, hjust = 1))
```

#Liczebnoœæ 50 najpopularniejszych klas

```{r ilosc klas}
knitr::kable(top_50, align = 'l') %>%
  kable_styling("striped", full_width = FALSE) %>% 
  column_spec(1, width = "2.5cm")
```

#Wykres rozk³adu liczby atomów

```{r wykres atomow}
plot_atom <- ggplot(data_final_50, aes(local_res_atom_non_h_count, fill = res_name)) + geom_histogram()
ggplotly(plot_atom)
```

#Wykres rozk³adu liczby elektronów

```{r wykres elektronow}
plot_elect <- ggplot(data_final_50, aes(local_res_atom_non_h_electron_sum, fill = res_name)) + geom_histogram()
ggplotly(plot_elect)
```

#Niezgodnoœæ liczby atomów

Tabela w tej sekcji przedstawia 10 klas z najwiêksz¹ niezgodnoœci¹ liczby atomów.

```{r niezgodnosc atomow}
niezg_atom <- data_final_50 %>%
  select(res_name, local_res_atom_non_h_count, dict_atom_non_h_count) %>%
  mutate(Roznica_atomow = dict_atom_non_h_count - local_res_atom_non_h_count) %>%
  group_by(res_name) %>%
  summarize(Niezgodnosc_atomow = sum(Roznica_atomow)) %>%
  arrange(desc(Niezgodnosc_atomow)) %>% head(10)

knitr::kable(niezg_atom) %>%
  kable_styling("striped", full_width = FALSE) %>% 
  column_spec(1, width = "2.5cm")
```

#Niezgodnoœæ liczby elektronów

Tabela w tej sekcji przedstawia 10 klas z najwiêksz¹ niezgodnoœci¹ liczby elektronów.

```{r niezgodnosc elektronow}
niezg_elect <- data_final_50 %>%
  select(res_name, local_res_atom_non_h_electron_sum, dict_atom_non_h_electron_sum) %>%
  mutate(Roznica_elektronow = dict_atom_non_h_electron_sum - local_res_atom_non_h_electron_sum) %>%
  group_by(res_name) %>%
  summarize(Niezgodnosc_elektronow = sum(Roznica_elektronow)) %>%
  arrange(desc(Niezgodnosc_elektronow)) %>% head(10)

knitr::kable(niezg_elect) %>%
  kable_styling("striped", full_width = FALSE) %>% 
  column_spec(1, width = "2.5cm")
```

#Wykresy part_01

Poni¿sze wykresy prezentuj¹ rozk³ad wartoœci kolumn 'part_01...' z podzia³em na klasy res_name.

```{r part_01, results = FALSE}
data_part <- data_final_50 %>% select(res_name,part_01_shape_segments_count:part_01_density_Z_4_0)
data_part_01 <- data_part %>% select(-res_name)
names_list <- as.list(colnames(data_part_01))

plot.fn.with.aes <- function(y.axis, x.axis) {
  
      ggplot(data_part, 
             aes_string(x = x.axis, 
                        y = y.axis,
                        color = x.axis)) + 
            geom_point() + theme(axis.text.x = element_blank()) +
            stat_summary(fun.y=mean, colour="black", geom="point", 
               shape=4, size=2, show.legend = FALSE) +
            stat_summary(fun.y=mean, colour="black", geom="text", show.legend = FALSE,
               hjust=-0.2, size=2.6, angle = 90, aes( label=round(..y.., digits=1)))
}

lapply(names_list, plot.fn.with.aes, x.axis = "res_name")
```

#Regresja

Przeprowadzenie regresji oraz wyliczenie miar R^2 i RMSE dla przewidywania liczby atomów:

```{r regresja atom}
idx <- createDataPartition(y = data_final_50$local_res_atom_non_h_count, p = .6, list = FALSE)
training <- data_final_50[idx, ]
testing <- data_final_50[-idx, ]
ctrl <- trainControl(method = "repeatedcv", number = 2,repeats = 5)

lm <- train(local_res_atom_non_h_count ~ .,
                data = training,
                method = "lm",
                metric = "RMSE",
                trControl = ctrl)
lmp<-predict(lm, newdata=testing)
postResample(lmp,testing$local_res_atom_non_h_count)
```

Przeprowadzenie regresji oraz wyliczenie miar R^2 i RMSE dla przewidywania liczby elektronów:

```{r regresja elektron}
idx <- createDataPartition(y = data_final_50$local_res_atom_non_h_electron_sum, p = .6, list = FALSE)
training <- data_final_50[idx, ]
testing <- data_final_50[-idx, ]
ctrl <- trainControl(method = "repeatedcv", number = 2,repeats = 5)

lm <- train(local_res_atom_non_h_electron_sum ~ .,
                data = training,
                method = "lm",
                metric = "RMSE",
                trControl = ctrl)
lmp<-predict(lm, newdata=testing)
postResample(lmp,testing$local_res_atom_non_h_electron_sum)
```

#Klasyfikator

Tworzenie klasyfikatora przewiduj¹cego wartoœæ atrybutu res_name:

```{r klasyfikator}
idx <- createDataPartition(data_final_50$res_name, p = .6, list = FALSE)

training <- data_final_50[idx,]

testing <- data_final_50[-idx,]

ctrl <- trainControl(method="repeatedcv", number=2, repeats = 5)

classifier <- train(as.factor(res_name) ~ .,
             data = training,
             method = "rf",
             trControl = ctrl,
             ntree = 4)

predictions <- predict(classifier, newdata = testing)

results <- confusionMatrix(data = predictions, 
                factor(testing[,1]))

knitr::kable(results$overall)
```
